臺灣高等法院刑事判決　　　　　　　　 94年度上訴字第911號
上　訴　人
即　被　告　甲○○
指定辯護人　許碧真律師
上列上訴人因強盜等案件，不服臺灣板橋地方法院93年度訴字第
1944號，中華民國94年1月31日第一審判決（起訴案號：臺灣板
橋地方法院檢察署93年度偵字第12129號），提起上訴，本院判
決如下：
    主  文
上訴駁回。
    事  實
一、甲○○素行不良，有多次搶奪、竊盜、恐嚇、毒品等前科，
    民國（下同）89年間又因恐嚇案件，經臺灣臺北地方法院判
    處有期徒刑二年二月確定，自89年10月23日起執行，其間於
    91年4月2日縮短刑期假釋出監付保護管束，至91年9月23日
    （起訴書誤載為「91年9月22日」）保護管束期滿執行完畢
    。詎其明知其於87年3月間（起訴書誤認係「85、8 6年間」
    ），在臺北縣汐止市○○○路某處，因借款新臺幣（下同）
    110,000元予友人「駱忠明」，由「駱忠明」交其作為借款
    擔保之改造玩具手槍（含彈匣2個，鑑驗後槍枝管制編號為0
    000000000）1枝、土造子彈10顆（經鑑驗採樣3顆試射後，
    認其中8顆具有殺傷力）等槍彈，係具有殺傷力，未經許可
    不得擅自非法持有，仍於上開有期徒刑執行完畢後，不知悔
    悟，繼續為供己借款擔保之意而持有。
二、其後於93年7月15日上午10時許，駕駛其所有車號1716-FJ號
    自用小客車，行經臺北縣土城市○○路○段237號丁○○經營
    之「珍情銀樓」時，詎其因經濟近況窘困，缺錢花用，竟不
    知悔改，再行意圖為自己不法之所有，起意強盜銀樓金飾，
    乃於同日上午11時許，將車駛至土城市○○路85巷3弄25 號
    前停放，持其所有不具危險性之T型六角扳手，下車竊取劉
    美玲（起訴書誤載為「乙○○」）停放該處之車號WTL- 875
    號輕型機車1部，得手後作為其後實施強盜犯罪之交通工具
    ，隨後其即於同日中午12時30分許，再攜帶上開非法持有之
    槍彈兇器，騎乘該竊得之機車至上址「珍情銀樓」，向店員
    丙○○佯稱要購買金項鍊，待店員拿出金項鍊12條欲供其挑
    選時，其即掏出上開改造槍枝，持槍指對店員，加以脅迫，
    至使店員不能抗拒，而將上開金項鍊強行取走9條（重量分
    別為8錢2分2厘、1兩5分9厘、6錢3分9厘、6錢4分2厘、7錢1
    分6厘、5錢1分5厘、7錢1分6厘、5錢、5錢3分8厘，共價值
    約130,000元）及1截（重1.3公克），得手後即騎乘上開竊
    得機車往金城路2段245巷口方向逃逸，騎至該路段247號前
    ，即將該機車棄置該處（該機車嗣於93年7月16日下午4時許
    為警尋獲），步行返至其上開自用小客車停車處，旋駕車前
    往臺北市○○街，將上開強盜所得之金項鍊分別變賣給不知
    情之泰利銀樓（金項鍊1條）、老瑞松銀樓（金項鍊4條）、
    興吉銀樓（金項鍊2條）收購，得款約79,000元，供己花費
    殆盡。嗣經警據報於其遺留在現場之安全帽上採得其指紋，
    循線於93年7月22日中午12時32分許，在臺北縣三峽鎮○○
    路240巷口（起訴書誤載為「270巷1號前」）攔獲其駕駛上
    開自用小客車，並在該車內當場查扣得其非法持有之上開槍
    彈及其所有之行竊工具T型六角扳手2支，復於同日12時45分
    許，在其臺北縣三峽鎮○○路276號3樓住處，起獲上開強盜
    取得之贓物金項鍊1截，因而查獲上情。
三、案經丁○○訴由臺北縣政府警察局土城分局報請臺灣板橋地
    方法院檢察署檢察官偵查起訴。
    理  由
一、上揭犯罪事實，業據上訴人即被告甲○○於原審及本院審理
    時坦承不諱，核與告訴人丁○○、被害人劉美玲、丙○○、
    證人即興吉銀樓老闆之夫楊輝傑、泰利銀樓老闆之妻張素珍
    、老瑞松銀樓老闆之子王榮卿等於警詢指證情節相符，且有
    被告持有之改造玩具手槍（含彈匣2個，鑑驗後槍枝管制編
    號為0000000000）1枝、土造子彈10顆（經鑑驗採樣3顆試射
    後，認其中8顆具有殺傷力）等槍彈、行竊工具T型六角扳手
    2支等物扣案、暨內政部警政署刑事警察局槍彈鑑定書1份、
    臺北縣政府警察局土城分局搜索、扣押筆錄、內政部警政署
    刑事警察局指紋鑑驗書影本1份、車輛車牌失竊查獲認可資
    料1紙、車輛尋獲電腦輸入單1紙、黃金、金飾珠寶來源證明
    登記書影本3份、贓物認領保管單2紙、被告持槍強盜珍情銀
    樓監視器錄影帶翻拍照片8張、查獲被告照片15張等附卷可
    資佐證，事證明確，被告犯行堪以認定，應予依法論科。
二、按槍砲彈藥刀械管制條例所稱「持有」，係指為自己占有其
    物，置於自己實力支配下之意，所稱「寄藏」係指受人之委
    託而代為保管並予藏匿之意，如行為人係因借款予他人，由
    他人將槍、彈交付行為人作為借款之擔保物，則行為人顯係
    為自己占有槍、彈之意而持有，自應論以持有槍、彈罪（參
    見最高法院92年度台上字第872號刑事判決意旨）。又按未
    經許可，無故持有槍、彈罪，其持有之繼續，為行為之繼續
    ，至持有行為終了時，均論為一罪，不得割裂，若持有之後
    ，以之犯他罪，兩罪間之關係如何，端視開始持有之原因為
    斷，如早已非法持有槍、彈，後另起意犯罪，或意圖犯甲罪
    而持有槍、彈，卻持以犯乙罪，均應以數罪併罰論處，必因
    意圖犯某罪而持有槍、彈，嗣後果持之以犯該罪，兩罪間始
    有牽連犯之適用（參見最高法院93年度台上字第2852號刑事
    判決意旨）。另本件被告持有槍彈行為後，槍砲彈藥刀械管
    制條例業於94年1月26日修正公布，於同年月28日生效，該
    條例修正後已將該條例第11條規定刪除，合併修正規定於該
    條例第8條，有關非法持有具有殺傷力槍枝罪則修正規定於
    該條第4項，並提高刑度為處三年以上十年以下有期徒刑，
    併科新臺幣七百萬元以下罰金，是被告上開非法持有具有殺
    傷力改造槍枝行為部分，經依刑法第2條規定比較新舊法，
    自應適用刑罰較輕有利於行為人之舊法規定。準上，核被告
    上揭所為，係分別犯修正前之槍砲彈藥刀械管制條例第11條
    第4項之非法持有具殺傷力改造槍枝罪、槍砲彈藥刀械管制
    條例第12條第4項之非法持有子彈罪、刑法第320條第1項之
    竊盜罪、同法第330條第1項之攜帶兇器加重強盜罪。其所犯
    上開非法持有槍彈二罪，係以一持有行為同時觸犯上開二罪
    ，為想像競合犯，應從一重之非法持有改造槍枝罪處斷。公
    訴意旨雖認被告所犯係上開同條項之非法寄藏槍枝、非法寄
    藏子彈二罪云云，然依上述理由，被告所犯係持有並非寄藏
    ，此部分起訴論旨容有未洽，應予更正。又其所犯上開竊盜
    、加重強盜二罪間，有方法結果之牽連關係，為牽連犯，應
    從一重之加重強盜罪處斷。再其所犯上開非法持有改造槍枝
    、加重強盜二罪間，依首揭說明，被告係先非法持有槍彈，
    始另行起意持槍彈犯加重強盜罪，二罪應以數罪併罰論處，
    公訴意旨謂二罪係屬牽連犯云云，亦有未洽。另被告前曾於
    89年間因恐嚇案件，經臺灣臺北地方法院判處有期徒刑二年
    二月確定，自89年10月23日起執行，其間於91年4月2日縮短
    刑期假釋出監付保護管束，至91年9月23日保護管束期滿執
    行完畢，有本院被告全國前案紀錄表在卷可稽，其前受有期
    徒刑執行完畢，於五年以內再犯本件有期徒刑以上各罪，均
    為累犯，應依刑法第47條規定，各加重其刑。
三、原審以被告上開犯行，罪證明確，而適用修正前之槍砲彈藥
    刀械管制條例第11條第4項、現行槍砲彈藥刀械管制條例第1
    2條第4項，刑法第11條前段、第2條第1項但書、第330條第1
    項、第320條第1項、第47條、第55條、第42條第2項、第51
    條第5款、第38條第1項第1款、第2款，罰金罰鍰提高標準條
    例第2條，現行法規所定貨幣單位折算新臺幣條例第2條；並
    審酌被告素行、各罪犯罪之動機、目的、手段、對社會、告
    訴人、被害人所生危害、所獲不法利益及犯罪後坦承之態度
    等一切情狀，分別就未經許可持有改造槍枝部分判處有期徒
    刑一年四月，併科罰金新台幣60,000元；就加重強盜部分處
    有期徒刑七年六月；並定應執行有期徒刑八年四月，罰金部
    分並諭知易服勞役之折算標準。並說明扣案之上開改造玩具
    手槍（含彈匣2個，鑑驗後槍枝管制編號為0000000000）1枝
    、土造子彈7顆（原扣案10顆，經鑑驗採樣3顆試射後，認其
    中2顆不具殺傷力，另8顆具有殺傷力，扣除已試射之1顆具
    有殺傷力子彈，僅餘7顆具有殺傷力之土造子彈）等槍彈，
    均為違禁物；行竊工具T型六角扳手2支，則係被告所有供犯
    竊盜罪所用之物，併予依法宣告沒收。經核原判決上開認事
    用法，洵無違誤，量刑亦屬妥適。被告上訴，對於前揭犯罪
    事實雖坦承不諱，但對原審所為量刑表示不服，認為科刑過
    重，惟查被告有搶奪、竊盜、恐嚇等前科，素行不良，本件
    並依累犯論處，足見其不知悔改，且原審所為量刑已經從寬
    而屬低度之刑，被告仍請求從輕量刑而指摘原判決不當，委
    無可採，其上訴為無理由，應予駁回。
據上論斷，應依刑事訴訟法第368條，判決如主文。
本案經檢察官田炳麟到庭執行職務。
中　　華　　民　　國　　94　　年　　4 　　月　　29　　日
　　　　　　　　　刑事第十三庭  審判長法　官  劉景星
                                      法  官  李春地
                                      法  官  陳志洋
以上正本證明與原本無異。
如不服本判決，應於收受送達後十日內向本院提出上訴書狀，其
未敘述上訴之理由者並得於提起上訴後十日內向本院補提理由書
（均須按他造當事人之人數附繕本）。
                                      書記官  王韻雅
中　　華　　民　　國　　94　　年　　4 　　月　　29　　日
附錄本案論罪科刑法條全文：
修正前之槍砲彈藥刀械管制條例第11條
未經許可，製造、販賣或運輸第四條第一項第一款所稱其他可發
射金屬或子彈具有殺傷力之各式槍砲者，處五年以上有期徒刑，
併科新臺幣一千萬元以下罰金。
未經許可，轉讓、出租或出借前項所列槍砲者，處三年以上十年
以下有期徒刑，併科新臺幣七百萬元以下罰金。
意圖供自己或他人犯罪之用，而犯前二項之罪者，處無期徒刑或
七年以上有期徒刑，併科新臺幣一千萬元以下罰金。
未經許可，持有、寄藏或意圖販賣而陳列第一項所列槍砲者，處
一年以上七年以下有期徒刑，併科新臺幣七百萬元以下罰金。
第一項至第三項之未遂犯罰之。
槍砲彈藥刀械管制條例第12條
未經許可，製造、販賣或運輸子彈者，處一年以上七年以下有期
徒刑，併科新台幣五百萬元以下罰金。
未經許可，轉讓、出租或出借子彈者，處六月以上五年以下有期
徒刑，併科新台幣三百萬元以下罰金。
意圖供自己或他人犯罪之用，而犯前二項之罪者，處三年以上十
年以下有期徒刑，併科新台幣七百萬元以下罰金。
未經許可，持有、寄藏或意圖販賣而陳列子彈者，處五年以下有
期徒刑，併科新台幣三百萬元以下罰金。
第一項至第三項之未遂犯罰之。
中華民國刑法第330條
犯強盜罪而有第三百二十一條第一項各款情形之一者，處七年以
上有期徒刑。
前項之未遂犯罰之。
中華民國刑法第320條
(普通竊盜罪、竊佔罪)
意圖為自己或第三人不法之所有，而竊取他人之動產者，為竊盜
罪，處五年以下有期徒刑、拘役或五百元以下罰金。
意圖為自己或第三人不法之利益，而竊佔他人之不動產者，依前
項之規定處斷。
前二項之未遂犯罰之。
